【裁判字號】    91,易緝,20
【裁判日期】    920516
【裁判案由】    詐欺
【裁判全文】
臺灣嘉義地方法院刑事判決                          九十一年度易緝字第二號
    公  訴  人  臺灣嘉義地方法院檢察署檢察官
    被      告  乙○○
右列被告因詐欺案件，經檢察官提起公訴（八十九年度偵字第六五四九號），本院判
決如左：
    主  文
乙○○共同意圖為自己不法之所有，以詐術使人將本人之物交付，累犯，處有期徒刑
壹年陸月。
    事  實
一、乙○○前於民國八十三年間因妨害秩序罪，經臺灣臺中地方法院於八十三年六月
    二十四日以八十三年度易字第三九四○號判決判處有期徒刑七月，再經臺灣高等
    法院臺中分院於八十三年八月二十五日以八十三年度上易字第一七八二號判決上
    訴駁回確定，並於八十五年八月三十日縮短刑期執行完畢出監。竟不知悔改，又
    與翁文和、陳家煌（均已判刑確定），共同基於意圖為自己不法所有之犯意聯絡
，於八十九年十月二十五日下午三時許，在嘉義市○○路七九號「變色龍遊藝場
    」，由陳家煌向甲○○詐稱：其長得很像搶伊等賭場之人，要甲○○前往嘉義市
    ○○路七十六號「必勝客披薩店」供伊等指認，隨即將甲○○帶往上開披薩店，
    再由乙○○、翁文和佯裝指認之人，使甲○○陷於錯誤，而交付金項鍊一條、行
    動電話一具供其等指認，其等於得手後旋即逃逸無蹤，甲○○始知受騙。
二、案經嘉義市警察局第二分局報請臺灣嘉義地方法院檢察署檢察官偵查起訴。
    理  由
一、訊據被告乙○○雖矢口否認有何詐欺犯行，辯稱：伊事後雖有分到錢，但翁文和
    、陳家煌欲詐騙被害人甲○○，伊事前均不知情云云。惟查，右揭事實，業據被
    告於警訊、偵查中供承不諱，核與被害人甲○○迭次於警偵訊及本院調查時指訴
    情節相符，並與同案共同被告翁文和、陳家煌供述情節一致，復有被害報告及保
    管書各乙紙在卷足稽（詳嘉市警二刑字第二六五九號警卷影本第十二、十三頁）
    ，再參以被害人與被告素不相識，衡情若非屬實，被害人焉有設詞誣陷被告之理
    ？足認被告於本院審理時翻異前詞改稱不知情云云，顯係臨訟飾卸之詞，不足採
    信，本件事證明確，被告犯行堪予認定。
二、核被告乙○○所為，係犯刑法第三百三十九條第一項之詐欺取財罪。被告與同案
    共同被告陳家煌、翁文和，就上開犯行有犯意聯絡及行為分擔，為共同正犯。查
    被告前於八十三年間因妨害秩序罪，經臺灣臺中地方法院於八十三年六月二十四
    日以八十三年度易字第三九四○號判決判處有期徒刑七月，再經臺灣高等法院臺
    中分院於八十三年八月二十五日以八十三年度上易字第一七八二號判決上訴駁回
    確定，並於八十五年八月三十日縮短刑期執行完畢出監，此有臺灣嘉義地方法院
    檢察署刑案資料查註記錄表、臺灣高等法院被告全國前案記錄表各一份在卷可憑
    ，其於有期徒刑之執行完畢後五年內再犯本件有期徒刑以上之罪，為累犯，應依
    刑法第四十七條規定加重其刑。爰審酌被告年輕力壯即好逸惡勞，不思以正當手
    段獲取財物，及其犯罪動機、目的、手段，犯罪時所受刺激暨參酌其品性、生活
    狀況、智識程度、犯罪所生損害，及犯後態度等一切情狀，量處如主文所示之刑
    ，以資懲儆。
據上論斷，應依刑事訴訟法第二百九十九條第一項前段，刑法第二十八條、第三百三
十九條第一項、第四十七條，罰金罰鍰提高標準條例第一條前段，判決如主文。
本案經檢察官古富祺到庭執行職務。
中      華      民      國    九十二    年      五      月     十六     日
                                  臺灣嘉義地方法院刑事第一庭
                                      法  官  黃  仁  勇
右正本證明與原本無異。
如不服本判決，應於判決送達後十日內向本院提出上訴狀（應附繕本）。
中      華      民      國    九十二    年      五      月     十六     日
                                      書記官  呂  權  芳
附錄法條：
刑法第三百三十九條第一項：
意圖為自己或第三人不法之所有，以詐術使人將本人或第三人之物交付者，處五年以
下有期徒刑、拘役或科或併科一千元以下罰金。


司法院資訊處製作；財團法人民間司法改革基金會備份。
